# 本年实现的利润能否与年初未分配利润一道用于增加注册资本？

提问人：dzp1009 时间：2010-10-14 15:58:16
遇到一家企业要增资，该企业将 09 年底的未分配利润及今年内 9 月底实现的利润合在一起增资，向各位请教，今年的利润能否增资。

回答人：chenyiwei
这应当视作对利润的预先分配。法律上并不禁止利润的预先分配，但要注意在制定分配方案时，要为年底前经营的不确定性（可能导致全年利润小于中期利润）以及年末计提盈余公积等预留足够的金额，并注意扣缴个人所得税等税项。 另外，如果是外商投资企业，因而向外方分配利润时需扣缴预提所得税的，则可能由于年中税务机关无法开出税务证明而导致不能操作。